【裁判字號】    99,小上,121
【裁判日期】    990930
【裁判案由】    損害賠償
【裁判全文】
臺灣臺北地方法院民事裁定             99年度小上字第121號
上  訴  人  甲○○
被 上訴 人  乙○○
上列當事人間請求損害賠償事件，上訴人對於中華民國99年7 月
28日本院臺北簡易庭99年度北小字第1370號第一審判決提起上訴
，本院裁定如下：
    主  文
上訴駁回。
第二審訴訟費用新臺幣壹仟伍佰元由上訴人負擔。
    理  由
一、按對於小額程序第一審裁判之上訴或抗告，非以其違背法令
    為理由，不得為之；其上訴狀內應記載上訴理由，表明原判
    決所違背之法令及其具體內容；及依訴訟資料可認為原判決
    有違背法令之具體事實，民事訴訟法第436 條之24第2 項、
    第436 條之25分別定有明文。上訴人對小額判決提起上訴，
    雖以該判決違背法令為由，惟核其上訴理由狀所載內容，係
    就原審取捨證據、認定事實之職權行使，指摘其為不當，而
    非具體表明合於不適用法規、適用法規不當、或民事訴訟法
    第469 條所列各款之情形，難認對該判決之如何違背法令已
    有具體之指摘，應認其上訴為不合法，上訴不合法者，依同
    法第436 條之32第2 項準用第444 條第1 項以裁定駁回之。
二、上訴意旨略以：伊於民國99年5 月7 日12時25分許，行經被
    上訴人所經營址設臺北市○○路417 號之機車行騎樓處，因
    當時地面潮濕，被上訴人利用騎樓修理機車，地面佈滿油污
    ，詎被上訴人未即時清理，且未於騎樓前豎立警告標誌，致
    伊不慎滑倒，伊之右手及右臀因此著地、雨傘折斷、衣服褲
    子及襪子均遭油漬污染，適被上訴人捧水而來，見狀欲將伊
    扶起，但因被上訴人雙手油污，故為伊所拒，事後伊報警處
    理，被上訴人允稱願賠償伊新臺幣（下同）100 元，伊自覺
    如乞丐般受人施捨而拒絕。原審逕採信被上訴人辯解，認定
    當時騎樓地面並無油污，漏未斟酌起訴狀所載：「…事發當
    時…被告正捧水而來…」、「…被告允賠償原告雨傘100 元
    …」，及臺北市政府警察局信義分局五分埔派出所受理案件
    登記表檢附衣褲遭油污沾染之照片證據，爰依法提起上訴。
三、經查，本件上訴人對於小額程序之第一審判決提起上訴，核
    其上訴理由狀所載內容，係指摘原審判決未就上訴人之主張
    及提出之證據斟酌調查，核屬對原審取捨證據及認定事實之
    職權行使，而未於上訴狀內具體表明原審判決有何不適用法
    規、適用法規不當或民事訴訟法第469 條所列各款之情形；
    況原審就上訴人所提出之照片，明白認定僅能證明被上訴人
    確實經營機車行及騎樓上停放他人之機車，未能證明其係因
    地上有油漬而跌倒，更不能證明衣物上之油漬係因被上訴人
    行為所造成或與上訴人有何關連，據此駁回上訴人之請求，
    自難認上訴人對原審判決有如何違背法令情事已為具體之指
    摘，揆諸前揭規定及說明，即不得謂上訴人已合法表明上訴
    理由。從而，本件上訴為不合法，應以裁定駁回之。
四、據上論結：本件上訴為不合法，應依民事訴訟法第436 條之
    32 第2項、第444 條第1 項、第95條、第78條、第436 條之
    19 第1項，裁定如主文。
中    華    民    國    99    年    9     月    30    日
                 民事第四庭    審判長法  官  張瑜鳳
                                     法  官  林怡伸
                                     法  官  胡宏文
以上正本係照原本作成
本件不得抗告
中    華    民    國    99    年    9     月    30    日
                                      書記官  曾寶生

司法院資訊處製作；財團法人民間司法改革基金會備份。
